臺灣高雄地方法院刑事判決　　　　　　　　　　　　　九十年度訴字第二三八二號
　　公　訴　人　臺灣高雄地方法院檢察署檢察官
　　被　　　告　乙○○
　　指定辯護人　本院公設辯護人　戊○○
右列被告因偽造貨幣案件，經檢察官提起公訴（九十年度偵字第一五六五四號），本
院判決如左：
        主  文
乙○○連續行使偽造之通用紙幣，處有期徒刑壹年拾月，緩刑伍年，緩刑期內付保護
管束。偽造之面額壹仟元紙幣伍張（編號ＧＱ七九六六四三ＵＡ、ＣＭ九一二二○五
ＸＤ、ＪＬ0000000ＺＦ、ＢＬ九○九八三○ＶＥ、ＢＬ九○九八三○ＶＥ）
及面額伍佰元紙幣肆張（編號ＡＫ七九九三○五ＹＢ、ＡＫ七九九三○五ＹＢ、ＥＬ
七三五九○二ＶＧ、ＥＬ七三五九○二ＶＧ）均沒收。
    事  實
一、乙○○明知綽號「全仔」之不詳年籍姓名成年男子，於民國九十年六月間交付之
    新台幣（下同）仟元紙鈔十張、伍佰元鈔四張係偽造之紙幣，仍意圖供行使而加
    收集，並基於行使偽造通用紙幣之概括犯意，於九十年六月十一日晚上十時許，
    在高雄縣大寮鄉○○○路五六０號「大茂金香舖」，持仟元偽鈔一張向甲○○○
    購買冥紙八十元，找回真鈔九百二十元；又於九十年六月十五日凌晨四時許，在
    高雄縣大寮鄉○○路「聖若瑟醫院」前乘坐計程車至高雄縣鳳山市「大東醫院」
    前，乙○○再持仟元偽鈔一張，支付車資一百元予計程車司機丁○○，找回真鈔
    九百元；復於九十年六月十五日下午五時許，在高雄縣大寮鄉○○路商協新村門
    口檳榔攤，持仟元偽鈔一張向丙○○購買五十元檳榔，找回真鈔九百五十元，連
    續行使偽造之通用紙幣。其後，因丁○○發現所收受者為偽鈔而向警方報案於同
    年月十七日上午六時十分查獲乙○○，並在其身上扣得仟元偽鈔三張及伍佰元偽
    鈔二張。警方復於同日前往乙○○位於高雄縣鳳山市○○路一二六號三樓之十四
    租賃處搜索，並扣得仟元偽鈔二張及伍佰元偽鈔二張，合計扣得仟元偽鈔五張，
    伍佰元偽造四張。
二、案經高雄縣警察局鳳山分局移送台灣高雄地方法院檢察署檢察官偵查起訴。
    理  由
一、右揭犯罪事實，業據被告乙○○分別於警、偵訊及本院審理中坦承不諱，核與被
    害人甲○○○、丁○○、丙○○於警訊中指述之情節相符，扣案之右開五張仟元
    紙鈔及四張伍佰元紙鈔，僅憑肉眼觀察即可判斷均屬偽鈔，業據本院當庭勘驗屬
    實（九十一年一月九日審判筆錄），此外，復有仟元偽鈔五張、伍佰元偽鈔四張
    扣案可資佐證，事證明確，被告犯行洵堪認定。
二、按新台幣係屬通用之貨幣，被告乙○○明知綽號「全仔」之不詳年籍男子所交予
    之面額新台幣一千元紙鈔十張、面額五百元紙鈔四張，均為偽造之通用紙幣，竟
    仍然持以消費，核其所為係犯刑法第一百九十六條第一項之行使偽造通用紙幣罪
    。又行使偽造紙幣，本含有詐欺性質，故不另論以詐欺取財罪（參最高法院二十
    九年上字第一六四八號判例）；又被告意圖供行使而收集偽造紙幣之低度行為，
    為其後行使之高度行為所吸收，不另論以意圖供行使而收集偽造通用紙幣罪。又
    被告先後三次行使偽造通用紙幣之行為，時間緊接，手法相同，所犯係構成要件
    相同之罪，顯係基於概括犯意反覆為之，應依連續犯之規定論以一罪。又被告年
    輕識淺，總智商僅五十九，屬輕度智能不足程度，有高雄縣大寮鄉役男徵兵檢查
    體位判定結果通知書及長康紀念醫院精神科臨床心理報告各一份在卷可稽，因一
    時貪慾致罹刑章，所得不多，情輕法重，堪予憫恕，雖科以法定最低度之刑，猶
    嫌過重，爰依刑法第五十九條規定，減輕其刑。審酌被告並無前科，有臺灣高等
    法院被告全國前案紀錄表及臺灣高雄地方法院檢察署刑案資料查註紀錄表各一件
    附卷可稽，素行良好，因智能不足，一時貪念始罹本件刑章，所得不多，所生危
    害非鉅，及犯罪後坦承犯行態度良好等一切情狀，量處如主文所示之刑。末查被
    告前未曾受有期徒刑以上刑之宣告，有前開臺灣高等法院、臺灣高雄地方法院檢
    察署被告前案紀錄表可按，其智能不足，短於思慮，致觸犯本案犯行，足見被告
    經本次偵審及科刑判決後，當知所警惕，而無再犯之虞，本院因認前開對其宣告
    之刑，以暫不執行為適當，爰併予宣告緩刑五年，緩刑期內併依刑法第九十三條
    第一項規定付保護管束，以啟自新。扣案偽造之上開面額一仟元紙幣五張（編號
    ＧＱ七九六六四三ＵＡ、ＣＭ九一二二○五ＸＤ、ＪＬ0000000ＺＦ、Ｂ
    Ｌ九○九八三○ＶＥ、ＢＬ九○九八三○ＶＥ）及五佰元紙幣四張（ＡＫ七九九
    三○五ＹＢ、ＡＫ七九九三○五ＹＢ、ＥＬ七三五九○二ＶＧ、ＥＬ七三五九○
    二ＶＧ），應依刑法第二百條規定宣告沒收。
據上論斷，依刑事訴訟法第二百九十九條第一項前段，刑法第一百九十六條第一項、
第五十六條、第五十九條、第七十四條第一款、第九十三條第一項、第二百條，罰金
罰鍰提高標準條例第一條前段，判決如主文。
本案經檢察官蔡麗宜到庭執行職務。
中      華      民      國    九十一    年      一      月     十七     日
                                  臺灣高雄地方法院刑事庭
                                      法  官    涂裕洪
右正本證明與原本無異。
如不服本判決，應於判決送達後十日內，向本院提出上訴狀。
                                      書記官    賴佳慧
中    華    民    國      九十一      年      一      月      十八      日
附錄本案論罪科刑法條：
刑法第一百九十六條第一項
行使偽造、變造之通用貨幣、紙幣、銀行券或意圖供行使之用而收集或交付於人者，
處三年以上十年以下有期徒刑，得併科五千元以下罰金。
